【裁判字號】    95,交抗,793
【裁判日期】    950929
【裁判案由】    違反道路交通管理處罰條例
【裁判全文】
臺灣高等法院交通事件裁定             95年度交抗字第793號
抗  告  人  甲○○
即受處分人 （原名高林茂）
上列抗告人因違反道路交通管理處罰條例案件，不服台灣士林地
方法院，中華民國95年8月28日所為裁定（95年度交聲字第483號
），提起抗告，本院裁定如下：
    主  文
抗告駁回。
    理  由
一、按汽車駕駛人於行駛道路時，使用手持式行動電話進行撥接
    或通話者，處新臺幣3 千元罰鍰，道路交通管理處罰條例第
    31條之1 第1 項定有明文。
二、查抗告人即受處分人甲○○（原名高林茂）於95年4月9日13
    時14分許駕駛車號T6-1998號車，自臺北市內湖區正義橋涵
    洞旁未命名道路右轉成功路2段時，於行駛道路時，使用手
    持式行動電話進行通話等情，業據證人莊育政於原法院調查
    時證稱：伊在95年4月9日13時14分許，獨自在臺北市○○路
    ○ 段正義橋下取締交通違規，看到抗告人從橋旁不知名之道
    路右轉出來，且開車的時候在講行動電話，伊就吹哨子將抗
    告人攔下等語明確。抗告人更於其95年4月21日之申請書敘
    明：
    「本人於95年4月9日13時14分暫停於安康路與成功路口等候
    右轉成功路通行，突然手機.. 緊急來電... 前二通我沒接
    ，第三通再來電，迫不得已才接，但剛一接電話... 」等語
    （見原審卷第9頁），足見抗告人確有駕駛汽車行駛道路使
    用手持式行動電話之情事，抗告人雖辯稱：伊係停在路邊講
    電話，有一個警員自涵洞下走出來，要伊過去，執勤的員警
    共有3人云云。然查證人莊育政為警務人員，與抗告人並無
    夙怨，其於原法院調查時具結後就親身經歷之事為詳細之證
    述，所述並無明顯不合常理及矛盾之處，且所言受刑法偽證
    罪處罰之擔保，其前開證述自屬可以採信。且經調閱證人莊
    育政服務之臺北市政府警察局內湖分局潭美派出所95年4 月
    9日之勤務分配表，依此分配表之記載，證人莊育政確實於
    當日單獨擔服12時至15時勤區查察勤務，抗告人所辯當時有
    3位警員1節即乏依據，不能採信。其所辯係停在路邊講行動
    電話，亦難遽信。綜上所述，本件抗告人違反道路交通管理
    處罰條例第31條之1第1項之違規行為事證明確，堪予認定。
    原法院因而以原處分機關援引前開規定，裁處抗告人罰鍰
    3,000元，核無不合，其異議為無理由，予以駁回，並無不
    當，抗告意旨仍執前詞以伊係將車停在路邊接聽行動電話云
    云指摘原裁定不當，為無理由，應予駁回。
據上論斷，應依道路交通案件處理辦法第26條，刑事訴訟法第41
2條，裁定如主文。
中    華    民    國    95    年    9     月    29    日
                  交通法庭審判長法  官  林堭儀
                                法  官  王炳梁
                                法  官  莊謙崇
以上正本證明與原本無異。
不得再抗告。
                                書記官  林旻弘
中    華    民    國    95    年    9     月    29    日


司法院資訊處製作；財團法人民間司法改革基金會備份。
